【裁判字號】    89,中簡上,15
【裁判日期】    890229
【裁判案由】    竊盜
【裁判全文】
臺灣臺中地方法院刑事判決                        八十九年度中簡上字第一五號
    上  訴  人  乙○○
    即  被  告
右上訴人即被告因竊盜案件，不服本院台中簡易庭中華民國八十八年十二月十五日八
十八年度中簡字第二八三○號第一審簡易判決（聲請簡易處刑案號：八十八年度偵字
第二二四○一號）提起上訴，本院合議庭為第二審判決如左：
    主  文
上訴駁回。
    事  實
一、乙○○於民國八十八年十一月二日十四時許，在台中市南屯區○○○街與東興路
    口處，見甲○○所有車牌ＵＤＱ－五二三號之輕型機車停在該處且啟動鑰匙未拔
    出，竟意圖為自己不法之所有，趁無人注意之際而竊取之，得手後，將之牽至其
    住處對面空地置放，並將鑰匙取下帶走；嗣於翌日上午七時許，乙○○持該機車
    鑰匙啟開該機車油箱查看油存量時，當場為埋伏之警員查獲。
二、案經台中市警察局第四分局報請臺灣臺中地方法院檢察署檢察官聲請以簡易判決
    處刑。
    理  由
一、訊據被告即上訴人乙○○，固坦承於右揭時地持該機車鑰匙在該機車旁被警查獲
    之事實，惟否認有竊取該機車之行為，辯稱：鑰匙係伊於被查獲之前一日在該機
    車旁撿到，伊被查獲當時，只是欲將鑰匙插回去而已，且伊右手右側肱骨骨折，
    根本無力牽車云云。經查，右揭事實，業據被害人甲○○於警訊中指訴綦詳，並
    有車輛失竊作業認可資料及贓物領據各一紙附卷可稽；又當場查獲被告之台中市
    警察局第四分局警員丙○○證稱「被害人到警察局報案說她失竊的機車找到了，
    我們才試著埋伏看看能否等到竊嫌，所以就守在機車旁，後來看到被告走來自身
    上拿出鑰匙打開油箱蓋」（本院八十九年一月三十日訊問筆錄），被告於八十八
    年十一月三日在警訊中供稱「該機車鑰匙當時插在機車鑰匙孔上，我便把鑰匙取
    走帶回家」，同日於檢察官復訊時續稱「昨天該車停在附近，我把它牽到對面去
    ，今天早上看到車子還在，所以打開油箱看看」，此有各該筆錄在卷可佐，而按
    機車停放路邊到處可見，被告果無竊取前揭機車之意，何以獨對該機車投以注意
    並將之遷移取走鑰匙，且既是要將鑰匙插回，怎須打開油箱查看，其意顯係欲查
    看油存量以斷能否騎用無訛；再被告雖提出澄清綜合醫院診斷書一紙以證明其右
    手右側肱骨骨折無力牽車，然觀諸該診斷書所載「八十八年七月十六日入院，八
    十八年七月十七日接受骨鋼板固定，八十八年七月二十六日出院，八十八年八月
    十日入院，接受骨折鋼板再固定術及骨移植術，於八十八年八月二十日出院，右
    肩不宜荷重物」諸字，可知被告骨折後，從接受固定醫治到案發，已近三個月，
    且僅係右肩不宜荷重物，故案發當時，被告是否無能力牽動輕型機車，顯非該診
    斷書所能證明，因認被告所辯僅係卸責之詞，不足採信。本件事證明確，被告犯
    行應堪認定。
二、核被告所為，係犯刑法第三百二十條第一項之竊盜罪。原審適用刑法第三百二十
    一條第一項、第七十四第二款，罰金罰鍰提高標準條例第一條前段，量處被告有
    期徒刑五月，並諭知緩刑三年，認事用法均無不當，量刑亦屬妥適。被告上訴謂
    其無竊取之意，顯係飾卸之詞，不足採信，本件上訴為無理由，應予駁回。
據上論斷，應依刑事訴訟法第四百五十五條之一第一項、第三項、第三百六十八條，
判決如主文。
本案經檢察官宋恭良到庭執行職務
中      華      民      國    八十九    年      二      月    二十九    日
                                  台灣台中地方法院刑事第三庭
                                      審判長法  官    陳  賢  慧
                                            法  官    曾  佩  琦
                                            法  官    李  秋  娟
右正本證明與原本無異。
不得上訴。
                                          書記官
中      華      民      國    八十九    年      三      月      二      日


司法院資訊處製作；財團法人民間司法改革基金會備份。
